臺灣桃園地方法院小額民事判決
110年度桃保險小字第484號
原      告  旺旺友聯產物保險股份有限公司

法定代理人  劉自明
訴訟代理人  陳君儀
            胡綵麟
被      告  簡銘宏
上列當事人間請求損害賠償事件，本院於民國110年12月13日言
詞辯論終結，判決如下：
　　主    文
原告之訴駁回。
訴訟費用新臺幣壹仟元由原告負擔。
    事實及理由
壹、程序部分：
　　按小額訴訟之訴狀送達後，原告不得將原訴變更或追加他訴
    ，但擴張或減縮應受判決事項之聲明者，不在此限，民事訴
    訟法第436條之23準用第436條第2項適用第255條第1項但書
    第3款定有明文。經查，原告起訴時請求：「被告應給付原
    告新臺幣（下同）2萬9,224元，及自起訴狀繕本送達翌日起
    至清償日止，按週年利率5％計算之利息。」（見本院卷第5
    頁），嗣於本院審理中減縮聲明為：「被告應給付原告9,16
    1元，及自起訴狀繕本送達翌日起至清償日止，按週年利率5
    ％計算之利息。」（見本院卷第62頁），核係減縮應受判決
    事項之聲明，應予准許。
貳、實體部分：
一、原告主張：被告於民國108年6月27日上午10時10分許，騎乘
    車牌號碼000-000號普通重型機車（下稱肇事機車），行經
    桃園市大溪區中央路與金城路交岔路口（下稱系爭路口），
    未減速慢行不慎碰撞訴外人陳瑞慶駕駛原告保戶遠銀國際租
    賃股份有限公司（下稱遠銀公司）所有車牌號碼000-0000號
    租賃小客車（下稱系爭車輛），致系爭車輛受損，系爭車輛
    修復費用2萬9,224元，扣除折舊後為9,161元，原告已依保
    險契約悉數理賠，爰依侵權行為及保險代位之法律關係提起
    本件訴訟等語，並聲明：如減縮後聲明。
二、被告則以：其騎乘肇事機車行駛於中央路即主幹道，進入系
    爭路口有煞車及查看左右來車才通過，陳瑞慶駕駛系爭車輛
    行駛於金城路即支線道，未停車再開並禮讓其通行即進入系
    爭路口致生本件車禍，陳瑞慶自有過失，其無過失等語，資
    為抗辯，並聲明：原告之訴駁回。
三、本院之判斷：
　㈠按因故意或過失，不法侵害他人之權利者，負損害賠償責任
    ，違反保護他人之法律，致生損害於他人者，負損害賠償責
    任，民法第184條第1項前段及第2項定有明文，而損害賠償
    之債，以有損害之發生及有責任原因之事實，並二者之間，
    有相當因果關係為成立要件，而汽車、機車或其他非依軌道
    行駛之動力車輛，在使用中加損害於他人者，駕駛人應賠償
    因此所生之損害。但於防止損害之發生，已盡相當之注意者
    ，不在此限，同法第191條之2定有明文，雖係主觀要件之舉
    證責任倒置規定，然仍以加害人具有故意或過失為要件，故
    原告所主張損害賠償之債，如不合上開成立要件者，即難謂
    有損害賠償請求權存在。汽車行經無號誌之交岔路口，應減
    速慢行，作隨時停車之準備。支線道車應暫停讓幹線道車先
    行，道路交通安全規則第93條第1項第2款、第102條第1項第
    2款前段分別定有明文。「停」標字，用以指示車輛至此必
    須停車再開。設於停止線將近之處，標字為白色變體字，道
    路交通標誌標線號誌設置規則第177條定有明文。
　㈡經查，被告於上開時地騎乘肇事機車，與陳瑞慶駕駛原告保
    戶遠銀公司所有之系爭車輛發生碰撞，致系爭車輛受損等情
    ，有道路交通事故當事人登記聯單、現場圖、調查報告表㈠
    、㈡、調查筆錄、談話紀錄表、駕照、車籍資料及照片等證
    據在卷可稽（見本院卷第28至32頁、第35至38頁、第43至46
    頁），堪信為真實。
　㈢本院勘驗現場監視錄影畫面結果略以：肇事機車行駛於中央
    路，地上有「慢」字，肇事機車通過「慢」字前後有煞車情
    形，嗣進入系爭路口與右側金城路直行之系爭車輛發生碰撞
    等情，有本院勘驗筆錄在卷可稽（見本院卷第62頁反面），
    而系爭車輛行駛之金城路上有「停」字等情，有現場圖及照
    片附卷可參（見本院卷第29頁、第43頁），足認肇事機車為
    幹線道車，系爭車輛為支線道車，且進入系爭路口前復有停
    字警示應停車再開，然陳瑞慶駕駛系爭車輛進入系爭路口前
    未停車再開，且未禮讓幹線道之肇事機車優先通行，逕自直
    行而與肇事機車發生碰撞，自有未停車再開及禮讓幹線道車
    先行之過失。又依上開勘驗結果，被告騎乘肇事機車通過慢
    字前後有煞車情形，足認被告於通過系爭路口前已減速慢行
    ，然以陳瑞慶駕駛系爭車輛未停車再開及禮讓肇事機車先行
    而突然進入系爭路口之行為，被告無注意可能性，從而被告
    已盡注意之能事，自難認有行經無號誌之交岔路口，未減速
    慢行，未作隨時停車準備之過失，至於桃園市政府警察局道
    路交通事故初步分析研判表雖認被告具有「行經無號誌交岔
    路口未依規定減速慢行」之過失，有上開研判表可參（見本
    院卷第6頁反面），與本院前開認定不同，為本院所不採，
    併此敘明。被告既無過失，自不構成侵權行為，原告主張被
    告應負侵權行為損害賠償責任，應賠償系爭車輛修復費用9,
    161元自無理由。
四、綜上所述，原告依侵權行為及保險代位之法律關係，請求被
    告給付原告9,161元，及自起訴狀繕本送達翌日起至清償日
    止，按週年利率5％計算之利息，為無理由，應予駁回。
五、本件事證已臻明確，兩造其餘攻擊防禦方法及所提證據，經
    核與判決結果不生影響，爰不逐一論述，併此敘明。
六、訴訟費用負擔之依據：民事訴訟法第78條，並依同法第436
    條之19第1項規定，確定訴訟費用額如主文第2項所示。
中　　華　　民　　國　　110 　年　　12　　月　　22　　日
                  桃園簡易庭  法  官  張明宏
以上為正本係照原本作成。
如不服本判決，應於送達後20日內，向本院提出上訴狀並表明上
訴理由，如於本判決宣示後送達前提起上訴者，應於判決送達後
20日內補提上訴理由書（須附繕本）。
如委任律師提起上訴者，應一併繳納上訴審裁判費。   
中　　華　　民　　國　　110 　年　　12　　月　　23　　日
                              書記官  石曉芸
附錄：
一、民事訴訟法第436條之24第2項：
　  對於小額程序之第一審裁判上訴或抗告，非以其違背法令為
    理由，不得為之。
二、民事訴訟法第436條之25：
　  上訴狀內應記載上訴理由，表明下列各款事項：
　  ㈠原判決所違背之法令及其具體內容。
　  ㈡依訴訟資料可認為原判決有違背法令之具體事實。
三、民事訴訟法第471條第1項：（依同法第436條之32第2項規定
    於小額事件之上訴程序準用之）
    上訴狀內未表明上訴理由者，上訴人應於提起上訴後20日內
    ，提出理由書於原第二審法院；未提出者，毌庸命其補正，
    由原第二審法院以裁定駁回之。